【裁判字號】    92,交抗,563
【裁判日期】    920609
【裁判案由】    違反道路交通管理處罰條例
【裁判全文】
臺灣高等法院交通事件裁定                        九十二年度交抗字第五六三號
    抗  告  人
    即受處分人  甲○○
右抗告人因違反道路交通管理處罰條例案件，不服臺灣新竹地方法院九十二年度交聲
字第一三號，中華民國九十二年五月十五日裁定，提起抗告，本院裁定如左：
    主  文
原裁定撤銷，發回臺灣新竹地方法院。
    理  由
一、原裁定意旨略以：
（一）按受處分人，不服第八條主管機關所為之處罰，得於接到裁決書之翌日起二十
      日內，向管轄地方法院聲明異議，道路交通管理處罰條例第八十七條第一項定
      有明文。又交通法庭認明異議不合法律上之程式者，應以裁定駁回之，道路交
      通案件處理辦法第十八條前段亦定有明文。
（二）經查：
    １抗告人即受處分人甲○○於民國九十一年九月二十四日，行經臺南科學園區○
      ○路○段時，經內政部警政署保安警察第二總隊第四大隊第二中隊警員陳世輝
      ，以受處分人不按遵行方向行駛，違反道路交通管理處罰條例第四十五條第一
      款，予以舉發。於同年十一月二十五日，交通部公路總局新竹區監理所以上開
      事由裁決受處分人處以新臺幣九百元之罰鍰，並依道路交通管理處罰條例第六
      十三條第一項規定記違規點數一點，製有竹監自字第駕裁五０─Ｕ00000
      000號裁決書，受處分人於同日收受該裁決書，有內政部警政署保安警察第
      二總隊舉發違反道路交通管理事件通知單、交通部公路局新竹區○○○○○道
      路交通管理事件裁決書及交通部公路局新竹區監理所送達證書各在卷可稽。而
      上開裁決書下方附記欄內第一點亦清楚載明：「受處分人不服處罰者，得於接
      到裁決書之翌日起二十日內，以司法狀紙提出聲明異議，載明裁決日期、字號
      及理由、交由本（新竹區監理所）所轉送管轄地方法院」甚明。
    ２受處分人於接獲上開裁決書後，遲至九十一年十二月十九日始向交通部公路總
      局新竹區監理所，提出聲明異議狀，此有受處分人送交新竹區監理所之聲明異
      議狀右上角收文章載明係九十一年十二月十九日收文附卷可稽。又受處分人原
      南市○區○○里○○路○段八十二號八樓，有受處分人個人基本資料附卷可按
      ，受處分人對裁決書之內容不服所為之異議，顯已逾二十日之法定異議期間，
      其異議不合法律上之程式，且無從補正。
（三）因而認受處分人提出異議，已逾法定二十日期間，而予以裁定駁回。
二、抗告意旨略以：受處分人於九十一年七月一日即遷籍臺南市○○路○段八十二號
    八樓，任職單位於同年八月六日進駐臺南科學園區上班，故受處分人早已遷居臺
    南市居住，而後於九十二年四月四日再遷
    ，並非原裁定所稱於是時始遷居臺南市，是受處分人所為異議並未逾期。
三、按依道路交通管理處罰條例第八十七條規定向管轄法院聲明異議之期間，自裁決
    法第十二條定有明文。又法院訴訟當事人在途期間標準第四條第一項第三款規定
    ：「道路交通案件處理辦法第十二條規定交通案件聲明異議之在途期間扣除，依
    下列規定辦理：：：：（三）當事人非居住於處罰機關所在之鄉、鎮、市，且非
    在途期間日數（日數不同者，按最長日數，但臺灣高雄地方法院除居住於東沙島
    、太平島者以三十日計外，餘以四日計，福建金門地方法院除居住於烏坵鄉者以
    三十日計外，餘以十九日計），再加受理聲明異議案件法院管轄區域之在途期間
    日數（日數不同者，按最長日數，但臺灣高雄地方法院以四日計，福建金門地方
    法院以十九日計），扣除在途期間」。依受處分人所述其該時係居住在臺南市，
    既非居住於處罰機關所在地，亦非居住受理聲明異議案件法院之管轄區域內，依
    臺灣新竹地方法院及臺灣臺南地方法院管轄區域內最長在途期間各二日相加，應
    有四日在途期間。而受處分人於九十一年十一月二十五日收受原處分機關裁決書
    其間共二十四日。是受處分人於當時是否居住在臺南市，自攸關本件異議是否逾
    期之認定。原審未予查明，遽以為受處分人於九十二年四月間始遷居臺南市，而
    認其所為聲明異議業已逾期，尚有未洽。受處分人據以提起抗告，非無理由，自
    應由本院將原裁定予以撤銷發回原審法院，俟查明後另為適法之處理。
據上論結，應依道路交通案件處理辦法第二十六條、刑事訴訟法第四百十三條前段，
裁定如主文。
中      華      民      國    九十二    年      六      月      九      日
                              臺灣高等法院交通法庭
                                  審判長法  官  楊  照  男
                                        法  官  陳  炳  彰
                                        法  官  王  詠  寰
右正本證明與原本無異。
不得再抗告。
                                        書記官  駱  麗  君
中      華      民      國    九十二    年      六      月      九      日


司法院資訊處製作；財團法人民間司法改革基金會備份。
